臺灣高等法院刑事判決　　　　　　　　　　　　　九十一年度上易字第二九二號
　　上　訴　人
　　即　被　告　甲○○
右上訴人即被告因詐欺案件，不服臺灣士林地方法院九十一年度易字第三一五號，中
華民國九十一年九月三日第一審判決（聲請簡易處刑案號：臺灣士林地方法院檢察署
八十九年度偵續字第二九一號，原審簡易庭認為不宜簡易程序處刑，改適用通常程序
審理）提起上訴，本院判決如左：
    主  文
上訴駁回。
    事實及理由
一、本案經本院審理結果，認第一審以上訴人即被告甲○○犯刑法第三百三十九條第
    一項之罪，判處有期徒刑壹年，認事用法及量刑均無不當，應予維持，並引用第
    一審判決書記載之事實、證據及理由。
二、被告上訴意旨否認有偷標互助會之犯行。但查其於偵查及原審已坦承冒標互助會
    ，得款作為生意週轉之情屬實，核與告訴人所為之指訴相符。另查本案乃被告停
    止互助會後，經會員發現當時僅存六個會期，但活會會員竟仍有十餘人，始發現
    被告有冒標互助會之犯行。足見被告上訴否認犯行，為無理由。另查被告犯後迄
    今尚未與被害人達成和解並賠償損害，被害人仍不願諒恕被告等情，業據告訴人
    沙平昊到庭陳述在卷。綜上，被告上訴否認犯罪，並稱原審量刑過重，為無理由
    ，應予駁回。
三、另查：被告甲○○另案經起訴係設址於台北市○○區○○路二段四二六巷三號一
    樓穎品實業有限公司（下稱穎品公司）負責人，其明知穎品公司經營狀況不佳，
    已無支付能力，竟仍意圖為自己不法之利益，於八十七年十二月十八日，與須家
    昌之代理人廖泰元簽訂自八十七年十二月二十二日起至同年月二十九日止，合計
    刊登一期，費用四萬五千元之廣告刊登合約書，因甲○○佯稱刊登廣告後將以可
    兌現之支票付款，致須家昌不疑有他，陷於錯誤，而依約於其經營之翡翠雜誌社
    第四百六十六期刊登廣告合約內容，嗣於八十八年一月初，甲○○交付其所簽發
    付款人為台灣銀行南港分行，票據號碼：ＡＤ0000000號，發票日為八十
    八年四月十日，面額四萬五千元之支票予須家昌，隨後經須家昌屆期提示，竟遭
    拒絕往來，前往穎品公司索討債務，該公司亦已搬遷不知去向，須家昌至此始知
    受騙。經臺灣臺北地方法院八十九年度自緝字第四五號認定被告甲○○以詐術得
    財產上不法之利益，判處拘役伍拾日，緩刑貳年。此有該案判決書及前科紀錄在
    卷足憑。本院認此案與本案之犯罪類型及手法不同，被害人殊異，顯見被告並非
    基於概括之犯意反覆為之，是該二案件不生裁判上一罪之連續關係至明，附此指
    明。
四、據上論結，應依刑事訴訟法第三百七十三條、第三百六十八條，判決如主文。
本案經檢察官郭啟東到庭執行職務。
中      華      民      國   九十一   年    十一     月       十九     日
                              台灣高等法院刑事第九庭
                                    審判長法  官  李  文  成
                                          法  官  官  有  明
                                          法  官  周  盈  文
右正本證明與原本無異。
不得上訴。
                                          書記官  余  姿  慧
中      華      民      國   九十一   年    十一     月       十九     日
附錄：本案論罪科刑法條全文
刑法第三百三十九條第一項：意圖為自己或第三人不法之所有，以詐術使人將本人或
第三人之物交付者，處五年以下有期徒刑、拘役或科或併科一千元以下罰金。
